---
title: "Projeto"
author: "Leonardo Ewbank"
date: "2024-03-07"
output: pdf_document
---

```{r setup, include=FALSE}
knitr::opts_chunk$set(echo = TRUE)
```
##carregar bibliotecas
```{r bibliotecas, include=TRUE, echo = TRUE, message=FALSE, warning=FALSE}

library(renv) ##utilizado para criar pasta que irá armazenar info das bibliotecas usadas
library(tidyverse)
library(knitr) ##RMarkdown -> integrar código e exposição gerada por RMarkdown e YAML
library(summarytools)
library(ggplot2)
library(stringr) ##manipulação de strings
##library(stringi) ##converter char pra utf8 para manipulação
library(stats)
```

```{r , include=FALSE, echo = FALSE}
##renv::init() ##cria uma pasta para armazenar os pacotes que forem inicializados
##renv::status() ##verifica o versionamento daquilo que está guardado e se há algo diferente não ##armazenado/registrado
##renv::snapshot() ##registrar os pacotes novos instalados no ambiente
```


##abrir o arquivo com os dados
```{r , include=TRUE, echo = TRUE}
base_inic <- read.csv2("~/ProjetoEst/R/aux/BaseDPEvolucaoMensalCisp.csv")
##Visualizar Base
##View(base_inic)
```

##Função auxiliar para criar coluna no formato YYYY-MM-DD
```{r , include=TRUE, echo = TRUE}
formData <- function(YY,MM)
  {
   formated<-stringr::str_c(YY,MM,"01",sep="-")
    date_t<-as.Date(formated,format="%Y-%m-%d")
    return(date_t)
}
```

##selecionando variaveis de interesse e criando uma nova base
```{r , include=T, echo = F}
base_select <- base_inic %>% select(mes,ano,munic,Regiao,total_furtos,total_roubos,tentat_hom,hom_doloso,latrocinio)%>%mutate(DataCompleta=formData(base_inic$ano,base_inic$mes))
##View(base_select)
kable(head(base_select))
```


##removendo espaços em branco da variavel Regiao
```{r , include=T, echo = F}
base_select$Regiao <- stringr::str_trim(base_select$Regiao)
##View(base_select)
```

##Media de roubos e furtos por ano para cada região
```{r , include=T, echo = T}
media_roubosefurtos<-base_select%>%dplyr::group_by(ano)%>%summarize(media_furto=mean(total_furtos),media_roubo=mean(total_roubos),na.rm=TRUE)
media_roubosefurtos
```

##Desvio padrão das medidas de total de roubos e furtos por ano
```{r , include=T, echo = T}

desvpad_roubosefurtos <- base_select%>% dplyr::group_by(ano)%>%summarize(desv_furto=sd(total_furtos),desv_roubo=sd(total_roubos),na.rm=TRUE)
desvpad_roubosefurtos
```

##Os quantis: 25% e 75% para total de furtos
```{r , include=T, echo = T}
quant25_furtos <- quantile(base_select$total_furtos,probs = (0.25),na.rm = TRUE)
quant25_furtos
quant75_furtos <- quantile(base_select$total_furtos,probs = (0.75),na.rm = TRUE)
quant75_furtos
print(paste0("25%:", quant25_furtos,", 75%:", quant75_furtos))
```

##Utilizando o pacote summarytools (função descr), descreva estatisticamente a sua base de dados.
```{r , include=T, echo = T}
summarytools::descr(base_select%>%select(tentat_hom,total_furtos,total_roubos,latrocinio,hom_doloso),na.rm=TRUE)
```

```{r , include=T, echo = T}
## Escolha uma variável e crie um histograma. Justifique o número de bins usados.
##a distribuição dessa variável se aproxima de uma "normal"? Justifique.
##his<-hist(base_select$tentat_hom)
ggplot(base_select,aes(x=tentat_hom))+geom_histogram(color="purple",fill="blue",bins=50)+
  labs(x="Tentativa de Homicidio",y="Frequencia")+ggtitle("Histograma de Tentativas de Homicidio entre 20xx e 2022")+
  geom_vline(aes(xintercept=mean(tentat_hom,na.rm=TRUE)),color="red",size=1)
```
*Não se aproxima de uma normal, visto que a curva não se distribui em torno do ponto médio*

##Calcule a correlação entre todas as variáveis dessa base. Quais são as 3 pares de variáveis mais correlacionadas?
```{r , include=T, echo = T}

correlacao <- cor(base_select%>%select(total_furtos,total_roubos,tentat_hom,hom_doloso,latrocinio))
kable(correlacao)
```

*Variaveis mais Correlacionadas:Homicidio Doloso com Total Roubo e Tentativa de Homicidio com Total Roubos*

##Crie um scatterplot entre duas variáveis das resposta anterior. 
##Qual a relação da imagem com a correlação entre as variáveis.
```{r , include=T, echo = T}
ggplot(base_select,aes(x=tentat_hom,y=total_roubos))+geom_point()
```

##crie um gráfico linha de duas das variáveis. Acrescente uma legenda e rótulos nos eixos.
```{r , include=T, echo = T}
s <-base_select%>%dplyr::group_by(ano)%>%dplyr::filter(munic=="Rio de Janeiro")%>%summarize(sumtr=sum(hom_doloso,na.rm = TRUE))
ggplot(s,aes(x=ano,y=sumtr,color=ano))+geom_line()+labs(x="Ano",y="Homicidio Doloso",title="Homicidios por ano")
```
